臺灣高等法院臺中分院刑事判決　　　　　　　　　九十三年度上訴字第一五五九號
　　上　訴　人
　　即　被　告　甲○○
　　選任辯護人　熊梓檳
　　　　　　　　林堡欽
右上訴人因誣告案件，不服臺灣彰化地方法院九十二年度訴字第一三一九號，中華民
國九十三年六月三十日第一審判決（聲請簡易判決案號：臺灣彰化地方法院檢察署九
十二年度偵字第二四九○號），提起上訴，本院判決如左：
    主 　　 文
上訴駁回。
    事實及理由
一、本案經本院審理結果，認第一審判決認事用法及量刑均無不當，應予維持，除事
    實欄第一、二行之「億元公司」應更正為「億原公司」外，餘均引用第一審判決
    書記載之事實、證據及理由（如附件）。
二、上訴人即被告（以下簡稱被告）上訴意旨略以：雙方簽定受讓盤契約書時，告訴
    人僅將允春機器向花旗銀行設定動產抵押計九百零四萬部分告知被告，至另以益
    進機器向花旗銀行設定動產抵押計一百二十四萬二千二百六十三元部分，告訴人
    則隻字未提，嗣因貸款利息未繳，花旗銀行竟表明要查封被告廠內包括允春及益
    進等所有機器，被告始懷疑告訴人另有以「允春機器」連同「益進機器」向花旗
    銀行設定一百二十四萬二千二百六十三元之動產抵押貸款，而向地檢署提出詐欺
    告訴，伊實無誣告之故意云云。
三、惟查被告於九十年八月十日代理王光弘與告訴人乙○○訂立上開受讓盤契約後，
    因契約履行發生糾紛，復於同年月二十二日再簽定協議書，於第一條後段載明：
    「經雙方協商後，同意買方（即被告）於八月二十一日早上查明貸款金額確為二
    千七百七十一萬元無誤應即付款」等字句（見臺灣彰化地方法院檢察署九十一年
    度他字第二九三一號卷第八五頁、第八七頁），且被告於偵查中亦供承：其曾與
    證人姚秀美前往銀行查證機器貸款情形乙節，並經證人姚秀美於偵查中結證明確
    （以上均見前他字卷第一二一頁）。是被告既於契約發生糾紛時，曾協同至銀行
    查明機器在銀行設定抵押貸款之情形，衡情被告當無不知「益進機器」亦曾設定
    動產擔保抵押貸款；另參酌被告曾於九十二年二月十九日、二月二十七日檢察官
    偵查時，自白其訂立上開受讓契約時，即已知悉前開允春之機器向花旗銀行臺北
    分行設定有動產擔保抵押，並為認罪之表示等情（見前他字卷第一○二頁、第一
    二○頁正反面），益徵被告辯稱：伊係出於誤會、懷疑而對告訴人乙○○提出詐
    欺告訴，並無誣告之故意云云，並不足採信。原審審酌被告素行良好、犯罪之動
    機、目的、手段、對告訴人所生之損害及犯罪後之態度等一切情狀，量處有期徒
    刑五月，並斟酌被告前未曾受有期徒刑以上刑之宣告，經此科刑教訓，當知警惕
    而無再犯之虞，認其所宣告之刑，以暫不執行為適當，併予諭知緩刑二年，以勵
    自新，堪稱妥適，被告之上訴為無理由，應予駁回。
據上論斷，應依刑事訴訟法第三百七十三條、第三百六十八條，判決如主文。
本案經檢察官丙○○到庭執行職務。
中      華      民      國　    九十四     年     二      月   二十三 　日
　　　　　　　　　　　　　　　　臺灣高等法院臺中分院刑事第十庭
　　　　　　　　　　　　　　　　　　　審判長法  官  林  照  明
　　　　　　　　　　　　　　　　　　　　　　法　官  吳　重　政
　　　　　　　　　　　　　　　　　　　　　　法　官  唐　光　義
右正本證明與原本無異。
如不服本判決應於收受送達後十日內向本院提出上訴書狀，其未敘述上訴之理由者並
得於提起上訴後十日內向本院補提理由書（均須按他造當事人之人數附繕本）。
　　　　　　　　　　　　　　　　　　　　　　書記官  王  麗  珍
中      華      民      國　    九十四     年     三      月     二 　　日
                                                                        Ｒ
